# 全资子公司之间无偿划拨

提问人：2262132 时间：2023-02-09 22:30:30
案例背景：A公司 2 个子公司B与C，B划拨固定资产给C，B划出固定资产账面价值 100 万元，C代偿B债务 80 元，属于权益性交易，B冲减债务 80 万元，减少固定资产 100 万元；C入账固定资产 100 万元，增加债务 80 万元，请问B与C的个别报表分别有 20 万元差异应该怎么处理呢，母公司个别报表及合并报表需要怎么处理呢

回答人：chenyiwei
对于该 20 万元差异，B公司个别报表层面借记资本公积（资本溢价） 20 （如资本公积（资本溢价）不足冲减，则依次冲减盈余公积和未分配利润，下同），C贷记资本公积（资本溢价） 20 。
母公司A在个别报表层面需做：借：长期股权投资——C 20，贷：长期股权投资——B 20，分别与C的资本公积增加和B的资本公积减少相对应。

提问人：2262132 时间：2023-02-14 21:23:45
因划转至C的为B的部分资产组，并非全部股权，其实质为子公司之间的交易，母公司的法人主体报表中，长投成本法核算，也需进行额外处理吗？

回答人：chenyiwei
需要。股权投资和资产划转实际上是一回事。